【裁判字號】    98,竹簡,186
【裁判日期】    980527
【裁判案由】    返還消費借貸款
【裁判全文】
臺灣新竹地方法院民事簡易判決         98年度竹簡字第186號
原      告  誠第一資產管理股份有限公司
法定代理人  甲○○
訴訟代理人  吳宜倫
被      告  乙○○
上列當事人間返還消費借貸款事件，本院於民國98年5月26日辯
論終結，判決如下：
    主      文
被告應給付原告新臺幣貳拾壹萬柒仟貳佰捌拾伍元，及其中新臺
幣壹拾玖萬伍仟佰柒拾元自民國九十六年五月一日起至清償日
止，按年息百分之二十計算之利息。
訴訟費用由被告負擔。
本判決得假執行。
    事實及理由
壹、程序部分：
    本件原告原係向本院聲請核發支付命令，惟被告業於法定期
    間內提出異議，依據民事訴訟法第519條第1項規定，及應以
    原支付命令之聲請視為起訴。
貳、實體部分：
一、原告主張：被告於民國96年10月17日向訴外人中華商業銀行
    股份有限公司（下稱中華商銀）申請麥克現金卡循環信用貸
    款使用，並約定借款動用期間自92年11月27日至93年11月26
    日止為期1年，期滿前30日前，中華商銀或被告如無書面通
    知撤銷、解除或終止契約內容，且被告往來正常，得逕以同
    一內容繼續1年，不另換約，其後每年屆期時亦同，其借款
    利率以固定年息18.25％計算，按日計息；如有遲延繳款情
    事，延滯期間按年息20％給付利息。又約定條款明訂被告如
    有任何一宗債務屆期不依約清償或償還本金時，無須由中華
    商銀事先通知或催告，本息視為全部到期。詎被告自96年4
    月30日後即未還款，共積欠本金新臺幣（下同）195,370元
    及其循環信用利息未清償，依信用貸款契約暨約定書之約定
    ，被告已喪失期限利益，借款視為全部到期。嗣中華商銀於
    96年10月17日將前揭債權讓與原告，此有債權讓與證明書可
    證，並公告於臺灣新生報，是本件債權業已合法移轉，爰依
    消費借貸之法律關係提起本件訴訟，請求被告給付如主文第
    1項所示之金額、利息等語。
二、被告則以：我有欠中華商銀錢，本金利息是繳納到中華商銀
    倒掉的時候即96年4月30日止，當時我尚欠中華商銀195,370
    元，希望能與原告協商還款方式等語。
三、得心證之理由：
（一）原告主張之前揭事實，業據其提出與所述相符之中華銀行
      麥克現金卡申請書、小額信用貸款契約暨約定書、交易紀
      錄一覽表、戶籍謄本、債權讓與證明書及臺灣新生報影本
      等件為證，核與被告到庭之陳述相符，本院依調查證據之
      結果及斟酌全辯論意旨，堪認原告之主張為真。
（二）從而，原告依消費借貸及兩造間貸款契約之法律關係，訴
      請被告給付如主文第1項所示之金額及利息，即無不合，
      應予准許。
四、本件係依民事訴訟法第427條第1項適用簡易訴訟程序所為被
    告敗訴之判決，應依職權宣告假執行。
五、據上論結，本件原告之訴為有理由，依民事訴訟法第436條
    第2項、第78條、第389條第1項第3款，判決如主文。
中    華    民    國    98    年     5    月    27    日
                  民事第一庭    法  官  吳靜怡
以上正本係照原本作成。
如對本判決上訴，須於判決送達後20日內向本院提出上訴狀。
中    華    民    國    98    年     5    月    27    日
                                書記官  馮玉玲


司法院資訊處製作；財團法人民間司法改革基金會備份。
